臺灣臺中地方法院民事判決
110年度中簡字第2110號
原      告  日盛國際商業銀行股份有限公司

法定代理人  黃錦瑭  
訴訟代理人  黃煜翔  
被      告  蕭基造  

上列當事人間請求清償債務事件，本院於民國110年9月13日言詞
辯論終結，判決如下：
    主      文
被告應給付原告新臺幣101,578 元，及自民國106年5 月31日起
至清償日止，按週年利率百分之14.99 計算之利息暨違約金1,20
0元。
被告應給付原告新臺幣183,285元，及自民國106年5 月31日起至
清償日止，按週年利率百分之9.25 計算之利息，及自106 年7 
月1日起至清償日止，其逾期在6 個月內，按上開利率百分之10
，逾期超過6 個月者，按上開利率百分之20計算之違約金。
訴訟費用由被告負擔。
本判決得假執行。
    事實及理由
一、原告主張：
㈠、被告前於民國93年4 月間向原告訂立信用卡使用契約，依約
    被告得持卡於財團法人聯合信用卡處理中心等之特約商店記
    帳消費，或依原告及辦理借現金之機構有關之規定及程序辦
    理預借現金交易，並需於繳款截止日前向原告清償，逾期應
    自結帳日之次日起按日息萬分之5 點479（ 週年利率百分之
    20） 計算之利息，及自逾期開始至清償日止，按月給付900
    元之違約金。
㈡、被告於93年4 月8 日向原告借款390,000元，約定於98年4月8
    日清償，利息按週年利率百分之9.25計算之利息，有消費性
    貸款約定書可證，詎被告未依約還本付息，依前開契書第8 
    條第1 項約定，除全部債務視為全部到期外，其逾期在6個
    月內，按上開利率百分之10，逾期超過6 個月者，按上開利
    率百分之20計算之違約金。。
㈢、其後，被告則於95年5 月間依「中華民國銀行公會會員辦理
    消費金融案件無擔保債務協商機制」向各參與協商之債權銀
    行達成分期還款協議，約定自95年5 月起，分80期，利率0%
     ，依各債權銀行債權金額比例清償各項債務，至全部清償
    為止，查上述之無擔保債務明細表，原告協商債權為：信用
    卡款144,802 元占總債權9.2188 %，信用貸款261,276 元，
    占總債權16.6342%，總債權金額為406,078 元，惟被告並未
    依約還款，僅繳息至106 年5 月30 日，尚有信用卡款本金1
    01,578 元、信用貸款本金183,285元未清償，屢經原告催討
    仍未置理，依前開協議，被告債務視為全部到期，並回復依
    各債權銀行原契約約定辦理。復依據銀行法第47條之1 修正
    及金管會函令自104 年9 月1日起，雙卡利率不得超過週年
    利率百分之15，故請求予以限縮。爰依消費借貸及信用卡使
    用契約之法律關係，請求被告清償債務等語。並聲明：主文
    第一、二項所示。
二、被告未於言詞辯論期日到場，亦未提出書狀作何聲明或陳述
    。
三、本件原告主張之上開事實，業據其提出與所述相符信用卡申
    請書及定型化契約影本、消費性貸款約定書影本、債務協商
    協議書、無擔保債務明細表、放款帳務明細、轉催呆查詢、
    戶籍謄本為證( 本院卷第21至49頁)，核屬相符。而被告對
    於原告主張之上開事實，已於相當時期受合法之通知，而於
    言詞辯論期日不到場，亦未提出準備書狀爭執，依本院調查
    證據之結果，認原告之主張為真實。從而，原告依消費借貸
    、信用卡契約之法律關係，請求被告應給付原告如主文第 
    一、二項所示，為有理由，應予准許。
 四、本件係就民事訴訟法第427 條第1 項訴訟適用簡易程序所
     為被告敗訴之判決，依同法第389 條第1 項第3 款之規定
     ，應依職權宣告假執行。
五、訴訟費用負擔之依據：民事訴訟法第78條。
中　　華　　民　　國　　110 　年　　9 　　月　　 29 　日
                  臺灣臺中地方法院臺中簡易庭
                              法　官  陳航代
以上為正本，係照原本作成。
如不服本判決，應於送達後20日內，向本院提出上訴狀並表明上
訴理由，如於本判決宣示後送達前提起上訴者，應於判決送達後
20日內補提上訴理由書（須附繕本）。如委任律師提起上訴者，
應一併繳納上訴審裁判費。 
中　　華　　民　　國　　110 　年　　10　　月　　4 　　日
                              書記官  廖鳳美